臺灣板橋地方法院刑事判決             100年度易字第1040號
公  訴  人  臺灣板橋地方法院檢察署檢察官
被      告  黃凱群
上列被告因詐欺案件，經檢察官提起公訴（99年度偵字第28431
號），被告於本院準備程序中就被訴事實為有罪之陳述，經告知
被告簡式審判程序之旨，並聽取當事人之意見後，本院合議庭裁
定由受命法官獨任進行簡式審判程序，判決如下：
    主  文
黃凱群幫助意圖為自己不法之所有，以詐術使人將本人之物交付
，處拘役肆拾日，如易科罰金，以新臺幣壹仟元折算壹日；緩刑
貳年。
    事  實
一、黃凱群依其智識程度及生活經驗，已預見將自己之金融帳戶
    或提款卡提供予不詳人士使用，可能遭利用作為詐欺取財犯
    罪之取款工具，竟仍不違背其本意，基於幫助詐欺取財之不
    確定故意，於民國99年5 月11日上午11時許，在臺北縣板橋
    市（已改制為新北市板橋區○○○路○段187 號前，將其在
    中華郵政中和南勢角郵局所開立帳號000-00000000000005號
    帳戶之存摺影本、提款卡及密碼等物，交付予真實姓名年籍
    不詳之成年男子，以此方式幫助該成年男子所屬詐欺集團從
    事詐欺取財之犯行。嗣該詐欺集團成員即意圖為自己不法之
    所有，基於詐欺取財之犯意，先後為下列犯行：
(一)、於99年5 月11日晚間7 時許，以電話向徐子雯佯稱：其先前
    利用網路購物，因付款方式誤設為分期付款，必須操作自動
    櫃員機辦理取消云云，致徐子雯陷於錯誤，依上開詐騙集團
    成員之指示，操作自動櫃員機，分別於同日晚間7 時14分、
    7 時59分，接續匯入新臺幣（下同）29988 元、6998元至黃
    凱群所提供之上開帳戶。
(二)、於99年5 月11日晚間6 時7 分許，以電話向徐一菁佯稱：其
    先前利用網路在幼福網路書城購物之交易，因作業上之疏失
    ，致日後帳戶會遭扣款，必須操作自動櫃員機辦理取消云云
    ，致徐一菁陷於錯誤，依上開詐騙集團成員之指示，於同日
    晚間7 時31分，使用自動櫃員機匯入29988 元至黃凱群所提
    供之上開帳戶。
(三)、於99年5 月11日晚間8 時許，以電話向劉玉雯佯稱：其先前
    利用網路購物，因付款方式誤設為分期付款，必須操作自動
    櫃員機辦理取消云云，致劉玉雯陷於錯誤，依前開詐騙集團
    成員之指示，於同日晚間8 時38分許，使用自動櫃員機匯入
    26999 元至黃凱群所提供之上開帳戶。
(四)、該詐欺集團成員旋將徐子雯、徐一菁、劉玉雯匯入黃凱群上
    開帳戶內之款項均提領一空。嗣因徐子雯、徐一菁、劉玉雯
    察覺受騙，報警處理，始循線查悉上情。
二、案經劉玉雯訴由臺北縣（已改制為新北市）政府警察局中和
    第一分局移送臺灣板橋地方法院檢察署檢察官偵查起訴。
    理  由
一、上揭犯罪事實，業據被告黃凱群於本院審理中坦承不諱，並
    經證人即被害人徐子雯、徐一菁、劉玉雯於警詢中證述遭詐
    騙匯款之情節歷歷，復有中華郵政股份有限公司99年11月22
    日板營字第09910004696 號函暨所附被告前開帳戶之基本資
    料及交易明細、中華郵政自動櫃員機交易明細表、渣打銀行
    自動櫃員機交易明細表及台新銀行自動櫃員機交易明細表等
    件附卷可資佐證，足徵被告前揭自白確與事實相符。本案事
    證明確，被告犯行堪以認定。
二、核被告所為，係犯刑法第30條第1 項前段、第339 條第1 項
    之幫助詐欺取財罪。被告基於幫助之意思，為詐欺罪構成要
    件以外之行為，核與正犯情狀有別，爰依刑法第30條第2 項
    之規定，按正犯之刑減輕之。又被告以一提供帳戶之幫助行
    為，幫助上述詐欺集團成員實施多次詐欺取財之犯罪行為，
    致使多名被害人之財產法益受侵害，同時觸犯多個相同之幫
    助詐欺取財罪名，屬想像競合犯，應依刑法第55條規定，從
    一重處斷。爰審酌被告將上開帳戶提供予他人使用，使不法
    人士得以從事詐財行為，增加被害人尋求救濟及治安機關查
    緝犯罪之困難，危害被害人財產安全及社會治安，兼衡被害
    人被詐騙之金額、被告之生活狀況、犯罪之動機及犯罪後坦
    承犯行之態度等一切情狀，量處如主文所示之刑，並諭知易
    科罰金之折算標準。
三、末查被告並無前科，素行良好，有臺灣高等法院被告前案紀
    錄表1 份附卷可稽，其年紀尚輕，因急於求職，一時失慮，
    致蹈本件犯行，於本院審理中已坦承犯罪，良有悔意，復已
    積極與被害人徐子雯、徐一菁、劉玉雯達成民事和解，被害
    人徐子雯、徐一菁、劉玉雯亦均表示願意宥恕被告，此有本
    院調解筆錄2 份在卷為憑，本院審酌上情，認被告經此偵審
    程序及刑之宣告後，當知所警惕，信無再犯之虞，本院因認
    其所宣告之刑，以暫不執行為適當，併予宣告緩刑2 年，以
    啟自新。
據上論斷，應依刑事訴訟法第273 條之1 第1 項、第299 條第1
項前段，刑法第30條第1 項前段、第2 項、第339 條第1 項、第
55條、第41條第1 項前段、第74條第1 項第1 款，刑法施行法第
1 條之1 第1 項、第2 項前段，判決如主文。
本案經檢察官鄭淑壬到庭執行職務。
中    華    民    國   100    年    7     月    15    日
                  刑事第十九庭  法  官  吳佳穎
以上正本證明與原本無異
如不服本判決應於送達後10日內向本院提出上訴狀
                                書記官  黃炎煌
中    華    民    國   100    年    7     月    18    日
附錄本案論罪科刑法條全文：
刑法第339條
意圖為自己或第三人不法之所有，以詐術使人將本人或第三人之
物交付者，處5年以下有期徒刑、拘役或科或併科1千元以下罰金
。
以前項方法得財產上不法之利益或使第三人得之者，亦同。